臺灣雲林地方法院刑事判決　　　　　　　100年度易字第121號
公　訴　人　臺灣雲林地方法院檢察署檢察官
被　　　告　許智勇
上列被告因竊盜等案件，經檢察官提起公訴（99年度偵字第6007
號），於本院準備程序進行中，被告就被訴事實為有罪之陳述，
經裁定進行簡式審判程序，判決如下：
    主  文
許智勇犯踰越安全設備夜間侵入住宅竊盜罪，累犯，處有期徒刑
捌月。又犯侵占離本人持有物罪，共伍罪，各處罰金新臺幣柒仟
元，如易服勞役，均以新臺幣壹仟元折算壹日，應執行罰金新臺
幣壹萬伍仟元，罰金如易服勞役，以新臺幣壹仟元折算壹日。
    事  實
一、許智勇前於民國97年間，因妨害自由案件，經臺灣臺中地方
    法院以97年度沙簡字第312 號判處應執行有期徒刑3 月確定
    ，於97年8 月18日易科罰金執行完畢。猶不知悔改，復各別
    基於意圖為自己不法所有之犯意，分別為下列行為：
  (一)許智勇於99年7 月31日夜間某時許，踰越許洛境位於雲林縣
    虎尾鎮○○○路31之10號住處二樓窗戶之安全設備，而侵入
    該住宅內（侵入住宅部分未據告訴），竊取許洛境所有之NO
    KIA 廠牌行動電話1 支（序號000000000000000 號，內含門
    號開頭為0922號SIM 卡1 張，已由許洛境領回）得手。
  (二)許智勇於99年9 、10月間之5 次各別時間，在雲林縣斗南鎮
    及土庫鎮等處，分別拾獲如附表各編號所示因失竊而離原所
    有人持有之行動電話機具，而均予以侵占入己。
二、嗣為警於99年11月5 日在許智勇位於雲林縣元長鄉○○村○
    ○路34號住所內，經其同意後搜索扣得上述行動電話共6 支
    ，始悉上情。
三、案經許洛境、葉冠章、李家穎、曾欣偉訴由雲林縣警察局虎
    尾分局報告臺灣雲林地方法院檢察署檢察官偵查起訴。
    理  由
一、本件被告許智勇所犯之刑法第321 條、第337 條之罪，非死
    刑、無期徒刑、最輕本刑為3 年以上有期徒刑之罪或高等法
    院管轄第一審之案件，其於準備程序進行中，就前揭被訴事
    實為有罪之陳述，經受命法官告以簡式審判程序之旨，並聽
    取其與公訴人之意見後，本院認無不得或不宜改依簡式審判
    程序進行之情事，依刑事訴訟法第273 條之1 第1 項、第28
    4 條之1 規定，裁定本件由受命法官獨任進行簡式審判程序
    ，是本件之證據調查，依刑事訴訟法第273 條之2 規定，不
    受同法第159 條第1項 、第161 條之2 、第161 條之3 、第
    163 條之1 及第164 條至第170 條規定之限制，合先敘明。
二、上揭犯罪事實，業據被告於警詢、偵查及本院審理中坦承不
    諱（見偵卷第5 頁至第9 頁、第61頁至第62頁、第65頁、本
    院卷第29頁正反面、第32頁反面），核與告訴人許洛境、葉
    冠章、李家穎、曾欣偉及被害人劉信賜、蔡有福指訴其等所
    有之手機遭竊之情節相符（見偵卷第10頁至第11頁、第15頁
    至第17頁、第21頁至第22頁、第26頁至第28頁、第33頁至第
    35頁、第39頁至第40頁），並有扣押物品目錄表1 份、贓物
    認領保管單6 份及現場勘查照片共12張附卷可稽（見偵卷第
    47頁、第12頁、第14頁、第18頁、第20頁、第23頁、第25頁
    、第29頁、第32頁、第36頁、第38頁、第41頁、第43頁），
    足認被告上開任意性自白與犯罪事實相符，事證明確，被告
    之犯行堪以認定。
三、查被告為犯罪事實欄一(一)之行為後，刑法第321 條第1 項業
    已於100 年1 月26日修正公布，同年月28日起施行。按行為
    後法律有變更者，適用行為時之法律。但行為後之法律有利
    於行為人者，適用最有利於行為人之法律，刑法第2 條第1
    項定有明文。本件被告為犯罪事實欄一(一)之行為時刑法第32
    1 條第1 項加重竊盜罪規定為：「犯竊盜罪而有左列情形之
    一者，處6 月以上、5 年以下有期徒刑：一、於夜間侵入住
    宅或有人居住之建築物、船鑑或隱匿其內而犯之者。」修正
    後之刑法第321 條第1 項第1 款則規定為：「犯竊盜罪而有
    下列情形之一者，處6 月以上、5 年以下有期徒刑，得併科
    新臺幣10萬元以下罰金：一、侵入住宅或有人居住之建築物
    、船艦或隱匿其內而犯之者。」是被告行為後法律已有變更
    ，應依刑法第2 條第1 項之規定，為「從舊從輕」之比較。
    經查，修正後刑法第321 條第1 項於法定本刑增訂「得併科
    新臺幣10萬元以下罰金」，且修正後之刑法第321 條第1 項
    第1 款之構成要件刪除「於夜間」之限制，就該款加重條件
    擴大不論於夜間或非夜間侵入住宅或有人居住之建築物、船
    艦或隱匿其內而犯之者，均有其適用，經比較新舊法之結果
    ，因修正後之刑法第321 條第1 項規定非有利於被告，故依
    刑法第2 條第1 項前段之規定，本案應適用被告行為時即修
    正前之刑法第321 條第1 項規定論處。
四、按刑法第321 條第1 項第2 款所謂「毀」係指毀壞，稱「越
    」則指踰越或超越。又按刑法第321 條第1 項第2 款規定將
    「門扇」、「牆垣」、「其他安全設備」並列，則所謂「門
    扇」專指門戶而言，應指分隔住宅或建築物內外之間之出入
    口大門而言；而所謂「其他安全設備」，指門扇牆垣以外，
    依通常觀念足認防盜之一切設備而言（最高法院55年臺上字
    第547 號判例意旨可參）。窗戶具有防閑效用，依社會通常
    觀念，屬於維護安全之防盜設備，自屬同條文規定之安全設
    備。又按刑法第337 條所謂「離本人所持有之物」，係指物
    之離其持有，非出於本人之意思者而言，故除遺失物、漂流
    物外，凡非基於持有人之意思，一時脫離其本人所持有之物
    均屬「離本人所持有之物」。經查，如附表所示之被害人所
    有之行動電話，均係他人竊盜後棄置之物，故已成為離本人
    所持有之物，應可認定。核被告所為，就犯罪事實欄一(一)部
    分，係犯修正前刑法第321 條第1 項第1 款、第2 款踰越安
    全設備夜間侵入住宅之加重竊盜罪嫌；就犯罪事實欄一(二)部
    分，均係犯刑法第337 條侵占離本人持有物罪嫌。被告所犯
    1 個加重竊盜罪及5 個侵占離本人持有物罪間，犯意各別、
    行為互殊，應予分論併罰。又被告有如事實欄所載之犯罪科
    刑執行情形，有臺灣高等法院被告前案紀錄表1 份在卷足憑
    ，其前受有期徒刑之刑執行完畢後，五年內故意再犯本件有
    期徒刑以上之罪，為累犯，應依刑法第47條第1 項之規定，
    就其所犯加重竊盜部分，加重其刑，至於侵占離本人持有物
    部分，因法條規定僅處罰金刑，不符累犯之規定，不予加重
    ，附此敘明。爰審酌被告不思從事正當行業賺取生活費用，
    前有多次竊盜前科，經入監執行後，猶不思己過，屢屢再犯
    ，素行不良，然念其犯後坦承犯行，應有悔意，且其自陳國
    中畢業後即未再就學，開始當水泥工，但因十幾年前工作受
    傷，導致工作能力受損，收入不穩定，家裡經濟狀況欠佳，
    又其業已離婚，雖上有兄姊，但現僅與母親同住，但母親年
    事已高又中風，幸其育有一子將要成年，已在外工作，會回
    來探視其等一切情狀（見本院卷第32頁反面至第33頁反面）
    ，判決如主文所示之刑，並就侵占離本人持有物罪部分，諭
    知易服勞役之折算標準，並定其應執行之刑。
據上論斷，應依刑事訴訟法第273 條之1 第1 項、第299 條第1
項前段，刑法第2 條第1 項前段、修正前第321 條第1 項第1 款
、第2 款、第337 條、第47條第1 項、第42條第3 項、第51條第
7 款，刑法施行法第1 條之1 第1 項、第2 項前段，判決如主文
。
本案經檢察官江柏青到庭執行職務。
中    華    民    國   100    年    3     月    21    日
                  刑事第五庭    法  官  段奇琬
以上正本證明與原本無異。
如不服本判決應於收受判決後10日內向本院提出上訴書狀，並應
敘述具體理由；其未敘述上訴理由者，應於上訴期間屆滿後20日
內向本院補提理由書（均須按他造當事人之人數附繕本）。「切
勿逕送上級法院」。
告訴人或被害人對於本判決如有不服，而請求檢察官上訴者，其
上訴期間之計算以檢察官收受判決正本之日期為準。
                                書記官  高培馨
中    華    民    國   100    年    3     月    21    日
附錄本件論罪科刑法條全文：
修正前中華民國刑法第321條
（加重竊盜罪）
犯竊盜罪而有下列情形之一者，處 6 月以上、5 年以下有期徒
刑：
一、於夜間侵入住宅或有人居住之建築物、船艦或隱匿其內而犯
    之者。
二、毀越門扇、牆垣或其他安全設備而犯之者。
三、攜帶兇器而犯之者。
四、結夥三人以上而犯之者。
五、乘火災、水災或其他災害之際而犯之者。
六、在車站或埠頭而犯之者。
前項之未遂犯罰之。
中華民國刑法第337 條
（侵占遺失物罪）
意圖為自己或第三人不法之所有，而侵占遺失物、漂流物或其他
離本人所持有之物者，處5 百元以下罰金。
附表：
┌──┬────┬─────────────┬────────┐
│編號│ 所有人 │手機廠牌及序號            │備註            │
├──┼────┼─────────────┼────────┤
│ 1  │劉信賜  │NOKIA 廠牌行動電話1支     │已由劉信賜領回  │
│    │        │（序號000000000000000號， │                │
│    │        │內含門號開頭為0928號SIM 卡│                │
│    │        │1張 ）                    │                │
├──┼────┼─────────────┼────────┤
│ 2  │葉冠章  │NOKIA 廠牌行動電話1支     │已由葉冠章領回  │
│    │        │（序號000000000000000 號，│                │
│    │        │內含門號開頭為0983號SIM 卡│                │
│    │        │1張 ）                    │                │
├──┼────┼─────────────┼────────┤
│ 3  │李家穎  │SOWA 廠牌行動電話1支      │已由李家穎領回  │
│    │        │（序號000000000000000 號，│                │
│    │        │內含門號開頭為0912號SIM 卡│                │
│    │        │1 張）                    │                │
├──┼────┼─────────────┼────────┤
│ 4  │曾欣偉  │NOKIA 廠牌行動電話1支     │已由曾欣偉領回  │
│    │        │（序號000000000000000 號，│                │
│    │        │內含門號開頭為0931號SIM 卡│                │
│    │        │1張 ）                    │                │
├──┼────┼─────────────┼────────┤
│ 5  │蔡有福  │NOKIA 廠牌行動電話1支     │已由蔡有福領回  │
│    │        │（序號000000000000000 號，│                │
│    │        │內含門號開頭為0932號SIM 卡│                │
│    │        │1張 ）                    │                │
└──┴────┴─────────────┴────────┘